【裁判字號】    99,訴,3467
【裁判日期】    991224
【裁判案由】    偽造文書等
【裁判全文】
臺灣臺中地方法院宣示判決筆錄          99年度訴字第3467號
公  訴  人  臺灣臺中地方法院檢察署檢察官
被      告  林明宏
指定辯護人  本院公設辯護人   梁乃莉
上列被告因竊盜等案件，經檢察官提起公訴（99年度偵字第1073
3 號），並聲請改依協商程序判決，本院合議庭裁定由受命法官
獨任進行認罪協商程序後，於中華民國99年12月24日下午4 時30
分，在本院第10法庭宣示判決，出席職員如下：
      法  官  楊萬益
      書記官  譚系媛
      通  譯  楊文瑲
法官起立朗讀判決主文、犯罪事實要旨、處罰條文、附記事項及
告以上訴限制、期間並提出上訴狀之法院，且諭知記載其內容：
一、主    文：
林明宏犯踰越安全設備竊盜罪，累犯，處有期徒刑捌月；又犯行
使偽造準私文書罪，累犯，處有期徒刑陸月。應執行有期徒刑壹
年。
二、犯罪事實要旨：
    林明宏曾犯竊盜案件，經本院於民國93年11月12日以93年度
    沙簡字第690 號判處有期徒刑3 月確定，於94年7 月8 日執
    行完畢釋放出所。詎其仍不知悔改，再為下列行為：
(一)、基於意圖為自己不法所有之犯意，於99年4 月29日凌晨1 時
    許，至施俊宏所經營位在臺中市○區○○街241 號之「椿長
    股份有限公司」辦公室處，以踰越未上鎖之氣窗進入之方式
    ，竊取施俊宏所有放在辦公室內之桌上型、筆記型電腦各1
    台、黑色背包1 只（內有施俊宏之身分證、汽、機車駕照、
    健康保險卡各1 張、銀行提款卡1 張、信用卡5 張、現金新
    臺幣【下同】1 千餘元等物），得手後，隨即將電腦等物變
    賣予不詳人士。
(二)、復意圖為自己不法所有，基於詐欺得利及行使偽造準文書之
    犯意，旋即於99年4 月29日凌晨5 時35分58秒許，在不詳處
    所，利用電腦網路設備，登入茂為歐買尬數位科技股份有限
    公司（下稱歐買尬公司）於網路設備所架設，網址為https
    ：// www.omg.com.tw 網站上，輸入自己申請之帳號、密碼
    （會員帳號為johnwinne8337 、暱稱「該屎的愛11」）登入
    後，復輸入其上述所竊自施俊宏向永豐商業銀行所申請號碼
    0000000000000000號信用卡之卡號、有效月年、卡片背面安
    全碼末3 碼等資料，而偽造用以表示施俊宏授權得以使用該
    信用卡支付款項之準私文書，再傳送向歐買尬公司行使之，
    用以支付5000元購買歐買尬公司發行點數5650點，嗣因施俊
    宏於99年4 月29日早上7 時22分發現失竊後，立即報警處理
    及向永豐商業銀行掛失止付，永豐商業銀行因而未同意支付
    該筆消費款項，林明宏所為足生損害於施俊宏之權益及永豐
    商業銀行對於信用卡授權交易與管理之正確性（歐買尬公司
    因施俊宏報案後未向發卡金融機構請款）。
(三)、嗣於99年4 月30日上午10時30分許，為警在臺中市○○路與
    繼光街交岔路口處執行巡邏勤務時，發現林明宏行蹤可疑而
    上前盤查，發現林明宏持有施俊宏所失竊之身分證、健保卡
    、汽車駕駛執照、機車駕駛執照各1 張、信用卡5 張（業經
    警方發還施俊宏領回）、林明宏所有現金4200元及黑色背包
    1 個，始知上情。
三、處罰條文：
    刑法第321 條第1 項第2 款、第216 條、第210 條、第220
    條、第339 條第3 項、第1 項、第47條第1 項、第55條、第
    51條第5 款。
四、附記事項：
    扣案之黑色背包1 個及現金4200元，係被告所有之物，業據
    其供陳在卷，並無證據證明係被告犯罪所用或預備犯罪所用
    之物，且非屬違禁物，本院依法自不得宣告沒收，併此敘明
    。
五、協商判決除有刑事訴訟法第455 條之4 第1 項第1 款於本訊
    問程序終結前，被告撤銷協商合意或檢察官撤回協商聲請者
    ；第2 款被告協商之意思非出於自由意志者；第4 款被告所
    犯之罪非第455 條之2 第1 項所定得以協商判決者；第6 款
    被告有其他較重之裁判上一罪之犯罪事實者；第7 款法院認
    應諭知免刑或免訴、不受理者情形之一，及違反同條第2 項
    「法院應於協商合意範圍內為判決；法院為協商判決所科之
    刑，以宣告緩刑或二年以下有期徒刑、拘役或罰金為限」之
    規定者外，不得上訴。
六、如不服本件判決，且符合前述得上訴之特別規定者，得自收
    受判決送達之日起10日內，向本院提出上訴書狀，上訴於第
    二審法院。
中    華    民    國    99    年    12    月    24    日
                  刑事第十庭  書記官  譚系媛
                              法  官  楊萬益
以上正本證明與原本無異。
如不服本判決應於收受送達後10日內向本院提出上訴書狀，並應
敘述具體理由；其未敘述上訴理由者，應於上訴期間屆滿後20日
內向本院補提理由書（均須按他造當事人之人數附繕本）「切勿
逕送上級法院」。
                              書記官  譚系媛
中    華    民    國    99    年    12    月    24    日
附錄本案論罪科刑法條：
中華民國刑法第321條
（加重竊盜罪）
犯竊盜罪而有左列情形之一者，處 6 月以上、 5 年以下有期徒
刑：
一、於夜間侵入住宅或有人居住之建築物、船艦或隱匿其內而犯
    之者。
二、毀越門扇、牆垣或其他安全設備而犯之者。
三、攜帶兇器而犯之者。
四、結夥三人以上而犯之者。
五、乘火災、水災或其他災害之際而犯之者。
六、在車站或埠頭而犯之者。
前項之未遂犯罰之。
中華民國刑法第339條
（普通詐欺罪）
意圖為自己或第三人不法之所有，以詐術使人將本人或第三人之
物交付者，處 5 年以下有期徒刑、拘役或科或併科 1 千元以下
罰金。
以前項方法得財產上不法之利益或使第三人得之者，亦同。
前二項之未遂犯罰之。
中華民國刑法第220條
（準文書）
在紙上或物品上之文字、符號、圖畫、照像，依習慣或特約，足
以為表示其用意之證明者，關於本章及本章以外各罪，以文書論
。
錄音、錄影或電磁紀錄，藉機器或電腦之處理所顯示之聲音、影
像或符號，足以為表示其用意之證明者，亦同。
中華民國刑法第216條
（行使偽造變造或登載不實之文書罪）
行使第 210 條至第 215 條之文書者，依偽造、變造文書或登載
不實事項或使登載不實事項之規定處斷。
中華民國刑法第210條
（偽造變造私文書罪）
偽造、變造私文書，足以生損害於公眾或他人者，處 5 年以下
有期徒刑。

司法院資訊處製作；財團法人民間司法改革基金會備份。
